【裁判字號】    98,審訴,3279
【裁判日期】    981002
【裁判案由】    毒品危害防制條例
【裁判全文】
臺灣高雄地方法院刑事判決            98年度審訴字第3279號
公  訴  人  臺灣高雄地方法院檢察署檢察官
被      告  甲○○
上列被告因毒品危害防制條例案件，經檢察官提起公訴（98年度
毒偵字第3598號），被告就被訴事實為有罪之陳述，經告知簡式
審判程序之旨，並聽取被告與公訴人之意見後，本院合議庭裁定
由受命法官獨任進行簡式審判程序，本院判決如下：
    主  文
甲○○施用第一級毒品，累犯，處有期徒刑玖月，扣案含有第一
級毒品海洛因及第二級毒品甲基安非他命之混合粉末壹包（含包
裝袋，檢驗前淨重零點參伍肆公克、檢驗後淨重零點參貳柒公克
）沒收銷燬之。又施用第二級毒品，累犯，處有期徒刑伍月，扣
案之第二級毒品甲基安非他命壹包（含包裝袋，檢驗前淨重零點
貳伍參公克、檢驗後淨重零點貳肆捌公克）及上開含有第一級毒
品海洛因及第二級毒品甲基安非他命之混合粉末壹包（含包裝袋
，檢驗前淨重零點參伍肆公克、檢驗後淨重零點參貳柒公克）均
沒收銷燬之，甲基安非他命吸食器壹組沒收。應執行有期徒刑壹
年壹月，扣案含有第一級毒品海洛因及第二級毒品甲基安非他命
之混合粉末壹包（含包裝袋，檢驗前淨重零點參伍肆公克、檢驗
後淨重零點參貳柒公克）、第二級毒品甲基安非他命壹包（含包
裝袋，檢驗前淨重零點貳伍參公克、檢驗後淨重零點貳肆捌公克
）均沒收銷燬之，甲基安非他命吸食器壹組沒收。
    事  實
一、甲○○前因施用毒品案件，經本院87年度毒聲字第4432號裁
    定送觀察、勒戒後，認有繼續施用毒品傾向，遂以88年度毒
    聲字第20號裁定令入戒治處所施以強制戒治，再以88年度毒
    聲字第3580號裁定停止戒治，於民國88年6 月3 日予以釋放
    （指揮書執畢日期為89年1 月3 日），因停止戒治期滿未經
    撤銷而視為執行完畢，另由台灣高雄地方法院檢察署檢察官
    以89年度戒毒偵字第62號為不起訴處分在案。又於90年間同
    因施用毒品，經本院91年度易字第618 號判決判處有期徒刑
    6 月確定。其後再因施用毒品、竊盜等案件，分別經台灣高
    等法院高雄分院94年度上易字第287 號判決判處有期徒刑7
    月、本院93年度訴字第3296號判決判處有期徒刑8 月及93年
    度易字第1465號判決判處有期徒刑9 月確定，上揭3 罪復經
    裁定應執行有期徒刑1 年10月；另更犯施用毒品、竊盜等案
    件，經台灣屏東地方法院各以93年度訴字第427 號判決判處
    有期徒刑10月及93年度簡字第3872號判決判處有期徒刑5 月
    確定，再接續上述有期徒刑1 年10月而為執行，於96年6 月
    22日縮短刑期假釋出監，於96年12月30日因假釋期滿未經撤
    銷而視為執行完畢。詎其仍不知悔改，猶未戒除毒癮，復基
    於施用第一級毒品海洛因、第二級毒品甲基安非他命之犯意
    ，而於98年6 月3 日12時許，在其位於高雄縣鳳山市○○路
    ○段244 號2 樓1 室之租屋處內，以將海洛因加水稀釋後注
    入針筒施打於靜脈之方式，施用第一級毒品海洛因1 次；另
    於98年6 月3 日12時許，在其位於高雄縣鳳山市○○路○段
    244 號2 樓1 室之租屋處內，以將甲基安非他命放入玻璃球
    內燒烤後，吸食其白色煙霧之方式，施用第二級毒品甲基安
    非他命1 次。嗣於98年6 月3 日15時30分許，警方前往甲○
    ○上址之租屋處搜索，發現甲○○為毒品案件之通緝犯，並
    於甲○○上址之租屋處內，搜得含有第一級毒品海洛因及第
    二級毒品甲基安非他命之混合粉末 (檢驗前淨重0.354 公克
    、檢驗後淨重0.327 公克）、第二級毒品甲基安非他命 (檢
    驗前淨重0.253 公克、檢驗後淨重0.248 公克）各1 包及甲
    基安非他命吸食器1 組，遂將甲○○帶案偵辦，並得其同意
    採集尿液送驗，結果呈可待因、嗎啡、安非他命、甲基安非
    他命陽性反應。
二、案經高雄縣政府警察局鳳山分局報告臺灣高雄地方法院檢察
    署檢察官偵查起訴。
    理  由
一、本件被告甲○○所犯係死刑、無期徒刑、最輕本刑為3 年以
    上有期徒刑以外之罪，其於準備程序中就被訴事實為有罪之
    陳述，經本院告知簡式審判程序之旨，並聽取公訴人及被告
    意見後，合議庭裁定由受命法官獨任進行簡式審判程序，合
    先敘明。
二、訊據被告對於上揭時、地，施用第一級毒品海洛因、第二級
    毒品甲基安非他命之事實，坦承不諱，而被告為警查獲所採
    之尿液檢體，經送台灣檢驗科技股份有限公司以酵素免疫分
    析法及氣相層析質譜檢驗結果，呈現可待因、嗎啡、安非他
    命、甲基安非他命陽性反應，此有台灣檢驗科技股份有限公
    司98年6 月17日KＺ000000000000號濫用藥物尿液檢驗報告暨
    偵辦毒品案件嫌疑人尿液採集編號對照表各1 份附卷可稽。
    又扣案之白色粉末1 包，經送檢驗結果，確係含有第一級毒
    品海洛因成分及第二級毒品甲基安非他命成分（檢驗前淨重
    0.354 公克、檢驗後淨重0.327 公克），亦有高雄市立凱旋
    醫院98年6 月15日高市凱醫驗字第10299 號濫用藥物成品檢
    驗鑑定書1 份在卷可憑（見98年度毒偵字第3598號卷第13頁
    ）；另扣案晶體1 包，經送檢驗結果，確為第二級毒品甲基
    安非他命成分 (檢驗前淨重0.253 公克、檢驗後淨重0.248
    公克），亦有高雄醫學大學附設中和紀念醫院98年10月1 日
    第0000-000號檢驗報告在卷可按（見本院卷第35頁）。足徵
    被告之任意性自白核與事實相符，應堪信為真實，可採為本
    件論罪科刑之依據。是本件事證明確，被告施用第一、二級
    毒品犯行，洵堪認定，應予依法論科。
三、按海洛因、甲基安非他命為毒品危害防制條例第2 條第2 項
    第1 、2 款所稱之第一級與第二級毒品，不得施用、持有。
    次按觀察、勒戒或強制戒治執行完畢釋放後，5 年內再犯第
    10條之罪者，應依一般刑事訴訟程序予以起訴論罪科刑，此
    觀諸毒品危害防制條例第20條、第23條第2 項規定自明。被
    告曾於民國87年間因施用毒品案件，經本院以87年度毒聲字
    第4432號裁定送觀察、勒戒後，認有繼續施用毒品傾向，再
    經本院以88年度毒聲字第20號裁定令入戒治處所施以強制戒
    治，復經本院以88年度毒聲字第3580號裁定停止戒治，所餘
    戒治期間付保護管束，於89年1 月3 日執行完畢。於前開戒
    治執行完畢釋放後5 年內，復於93年間因施用毒品案件，經
    臺灣屏東地方法院以93年度訴字第427 號判處有期徒刑10月
    確定之事實，有臺灣高等法院被告前案紀錄表1 份在卷可參
    ，則公訴人予以起訴，尚無不合，本院自得依法論科。
四、核被告所為，係犯毒品危害防制條例第10條第1 項、第2 項
    之施用第一級與第二級毒品罪。被告持有第一、二級毒品後
    進而施用，其持有之低度行為應為施用之高度行為所吸收，
    故不另論其持有毒品罪。其所犯上開二罪間，犯意各別，行
    為互殊，觸犯構成要件相異之罪名，自應分論併罰。又被告
    有如事實欄所載之前案紀錄等情，有臺灣高等法院被告前案
    紀錄表在卷可參，其受有期徒刑執行完畢後，5 年內故意再
    犯本件有期徒刑以上之罪，為累犯，應依刑法第47條第1項
    之規定，加重其刑。爰審酌被告前因施用毒品案件，經勒戒
    、觀察及強制戒治程序，並經法院判刑、入監執行後，仍不
    知悛悔，再次施用毒品自戕其身，顯然缺乏戒絕毒品之決心
    ，且被告前有竊盜、施用毒品等前科紀錄，素行不良，惟念
    及被告坦承施用第一級、第二級毒品之事實，且其行為尚未
    害及他人，並斟酌被告之犯罪動機、手段以及被告之智識程
    度等一切情狀，分別量處如主文所示之刑，並定其應執行刑
    。另扣案之白色粉末1 包，經送檢驗結果確係含有第一級毒
    品海洛因成分及第二級毒品甲基安非他命成分；扣案之晶體
    1 包，經送檢驗結果確係第二級毒品甲基安非他命成分等情
    ，已如上述，應依毒品危害防制條例第18條第1 項前段規定
    宣告沒收銷燬之，至前開第一級毒品海洛因、第二級毒品甲
    基安非他命之包裝袋因包覆毒品，其上顯留有該毒品之殘渣
    ，衡情自難與之剝離，亦應整體視之為毒品，連同該包裝併
    予宣告沒收銷燬之；此外，鑑驗耗用之海洛因、甲基安非他
    命既已滅失，自無庸宣告沒收銷燬。另扣案甲基安非他命吸
    食器1 組業據被告自承為其所有且係供施用第二級毒品犯罪
    所用之物，應依刑法第38條第1 項第2 款規定，於主文欄施
    用第二級毒品項下諭知沒收，附此敘明。
據上論斷，應依刑事訴訟法第273 條之1 第1 項、第284 條之1
、第299 條第1 項前段，毒品危害防制條例第10條第1 項、第2
項、第18條第1 項前段，刑法第11條、第47條第1 項、第51條第
5 款、第9款、第38條第1 項第2 款，判決如主文。
本案經檢察官杜妍慧到庭執行職務。
中    華    民    國    98    年    10    月     2    日
                  刑事第十庭  法  官  曾子珍
以上正本證明與原本無異。
如不服本判決，應於收受送達後10日內向本院提出上訴書狀。
中    華    民    國    98    年    10    月     2    日
                              書記官  李承悌
附錄本判決論罪科刑法條全文：
毒品危害防制條例第10條
施用第一級毒品者，處6月以上5年以下有期徒刑。
施用第二級毒品者，處3年以下有期徒刑。


司法院資訊處製作；財團法人民間司法改革基金會備份。
